臺灣士林地方法院刑事判決　　　　　　　 96年度易字第853號
公　訴　人　臺灣士林地方法院檢察署檢察官
被　　　告　甲○○
　　　　　　　　　　　號4樓
　　　　　　　　　　（另案於臺灣臺北監獄執行中）
上列被告因毒品危害防制條例案件，經檢察官提起公訴（95年度
毒偵字第2251號、96年度毒偵字第213 、537 號），本院經訊問
被告後，被告為認罪之答辯，本院裁定以簡式審判程序審理並判
決如下：
    主  文
甲○○施用第二級毒品，處有期徒刑伍月，如易科罰金以新台幣
壹仟元折算壹日，減為有期徒刑貳月又拾伍日，如易科罰金以新
台幣壹仟元折算壹日，扣案使用過之分裝袋壹個、吸食器貳組、
分裝鏟子壹支，均沒收；又施用第二級毒品，處有期徒刑伍月，
如易科罰金以新台幣壹仟元折算壹日，減為有期徒刑貳月又拾伍
日，如易科罰金以新台幣壹仟元折算壹日；又施用第二級毒品，
處有期徒刑伍月，如易科罰金以新台幣壹仟元折算壹日，減為有
期徒刑貳月又拾伍日，如易科罰金以新台幣壹仟元折算壹日，扣
案吸食器壹組、分裝匙貳支、玻璃球吸食器肆顆、分裝袋拾貳
個、安非他命貳包（毛重壹點貳捌玖公克）均沒收，安非他命貳
包並銷燬之；應執行有期徒刑伍月，如易科罰金以新台幣壹仟元
折算壹日，扣案使用過之分裝袋壹個、吸食器組、分裝鏟子壹
支，分裝匙貳支、玻璃球吸食器肆顆、分裝袋拾貳個、安非他
命貳包（毛重壹點貳捌玖公克）均沒收，安非他命貳包並銷燬之
。
    事實及理由
一、本件犯罪事實及證據除引用檢察官起訴書之記載外，另補充
    更正如下：
    (一)被告甲○○基於施用第二級毒品安非他命之犯意，於民國
      95年11月24日凌晨1 時許，在址設臺北縣汐止市○○路○
      段308 號佳豪汽車旅館內，以95年11月24日扣案其所有之
      分裝鏟子舀安非他命至其所有扣案之吸食器內，燒烤以吸
      食煙氣之方式，施用安非他命1 次。
    (二)復基於施用第二級毒品安非他命之犯意，於95年12月9 日
      下午3 時30分，為警查獲採尿往前回溯96小時內某時（不
      含為警查獲後留滯期間），在不詳處所，施用安非他命1
      次。
    (三)再基於施用第二級毒品安非他命之犯意，於96年1 月16日
      晚上8 時，在址設臺北縣汐止市○○路少爺汽車旅館內，
      以96年1 月17日扣案其所有之分裝匙舀安非他命至其所有
      扣案之玻璃球吸食器內，燒烤以吸食煙氣之方式，施用安
      非他命1 次。
    (四)上揭犯罪事實，業據被告甲○○於本院審理時自白不諱。
      又個人口服投與甲基安非他命後，其尿液中能否驗出安非
      他命陽性反應，與其投與方式、投與量、個人體質、採尿
      時間及檢測儀器之精密度等有關，一般而言，約百分之七
      十於口服投與後二十四小時內自尿中排出，約百分之九十
      於九十六小時內自尿中排出，從而吸食時間距採集尿液時
      間最長可能不會超過四日，此有行政院衛生署藥物食品檢
      驗局八十一年二月八日八一藥檢壹字第一一五六號函可參
      。據此，堪認被告應有於95年12月9 日下午3 時30分為警
      查獲後採尿往前回溯九十六小時期間內某時（不含為警查
      獲後留滯期間）施用安非他命甚明。
二、核被告甲○○前述施用安非他命之犯行，均係犯同條例第10
    條第2 項之施用第二級毒品罪。被告各次施用毒品前後，持
    有第二級毒品之低度行為，為施用之高度行為所吸收，不另
    論罪。按集合犯係指立法者所制定之犯罪構成要件中，本即
    預定有數個同種類行為而反覆實行之犯罪而言。故是否集合
    犯之判斷，客觀上，自應斟酌法律規範之本來意涵、實現該
    犯罪目的之必要手段、社會生活經驗中該犯罪必然反覆實行
    之常態及社會通念等；主觀上，則視其反覆實施之行為是否
    出於行為人之一個犯意，並秉持刑罰公平原則，加以判斷之
    。查行為人施用毒品之原因，不一而足，其多次施用毒品之
    行為，未必皆出於行為人之一個犯意決定；且觀諸毒品危害
    防制條例第10條第1 項、第2 項施用毒品罪之構成要件文義
    衡之，實無從認定立法者本即預定該犯罪之本質，必有數個
    同種類行為而反覆實行之集合犯行，故施用毒品罪，應非集
    合犯之罪（最高法院96年度第9 次刑庭會議決議參照）。公
    訴人認被告前述各次施用毒品之犯行，成立集合犯，尚有未
    洽。又行為人各次施用毒品之行為，均係為滿足各該次之毒
    癮，於滿足毒癮後，該次行為即已完成；是各次均為各自獨
    立之行為，各具獨立性，其前後次施用毒品行為間，自無密
    切不可分之關係，各自獨立構成同一施用毒品罪責，顯然不
    合接續犯之構成要件（前述最高法院決議參照）。是被告前
    開3 次施用毒品之犯行，犯意各別，行為互異，應分論併罰
    。爰審酌被告前因毒品案件，經送觀察勒戒、不起訴處分、
    起訴、判刑，竟不知悔改，再施用毒品，惡性較重，及其施
    用毒品殘害自身之健康、犯罪之手段、各次施用施用毒品之
    動機、手段、犯後坦承犯行態度尚稱良好，知所悔改等一切
    情狀，分別量處如主文所示之刑，並諭知易科罰金之折算標
    準，又被告上開犯行，犯罪時間均在96年4 月24日以前，其
    所犯之各罪，均符合中華民國96年罪犯減刑條例有關減刑之
    規定，爰依該條例第2 條第1 項第3 款之規定均各減其刑期
    二分之一。被告所犯為最重本刑5 年以下有期徒刑以下刑之
    罪，依中華民國96年罪犯減刑條例規定減為6 月以下有期徒
    刑，爰依該條例第9 條之規定並均諭知易科罰金之折算標準
    ，並定應執行刑，及諭知易科罰金之折算標準。
三95年11月24日扣得之分裝袋1 個（並無證據證明內有安非他命
  殘渣）、吸食器2 組、分裝鏟子1 支，為被告所有，且供該次
  施用毒品所用，業據被告供明在卷，爰依法於被告該次宣告之
  主刑項下諭知沒收；96年1 月17日扣案安非他命2 包，取0.01
  1 公克鑑驗，餘毛重1.289 公克，為違禁物，除鑑析用罄之0.
  011 公克，堪認已滅失外，餘均應依毒品危害防制條例第18
  條第1 項前段之規定，不問屬於犯人與否，於被告該次宣告之
  主刑項下諭知沒收，該次扣案之吸食器1 組、分裝匙2 支、玻
  璃球吸食器4 顆、分裝袋32個，為被告所有，且供該次施用毒
  品所用，業據被告供明在卷，爰依法於被告該次宣告之主刑項
  下諭知沒收。
四公訴意旨另認：被告自95年11月中旬起至96年1 月16日晚上7
  、8 時止，除前述3 次施用安非他命之犯行外，另有多次施用
  安非他命之犯行，然此除被告自白外，別無證據可佐，而被告
  之自白復無法資為有罪判決之唯一依據，自難僅憑被告自白，
  為被告有罪之認定，公訴人所指之被告此部分犯行，自屬犯罪
  不能證明，原應為無罪之諭知，然因檢察官認此部分與已起訴
  且經本院論罪科刑部分，有集合犯裁判上一罪關係，爰不另為
  無罪之諭知。
五依刑事訴訟法第299 條第1 項前段、第273 條之1 第1 項、第
  310 條之2 、第454 條第2 項，毒品危害防制條例第10條第2
  項、第18條第1 項前段，刑法第11條、第38條第1 項第2 款、
  第41條第1 項前段、第2 項、第51條第5 款，中華民國96年罪
  犯減刑條例第2 條第1 項第3 款、第7 條、第9 條，判決如主
  文。
六本案經檢察官湯偉祥到庭執行職務
七當事人如不服本判決，應於判決送達後10日內，向本院提出上
  訴狀。
中　　華　　民　　國　　96　　年　　9 　　月　　14　　日
                  刑事第三庭  法  官      江翠萍
以上正本證明與原本無異。
如不服本判決，應於判決送達後10日內，向本院提出上訴狀。
                              書記官      陳慧玲
中　　華　　民　　國　　96　　年　　9 　　月　　17　　日
附錄本案論罪科刑法條：
毒品危害防制條例第10條
施用第一級毒品者，處 6 月以上 5 年以下有期徒刑。
施用第二級毒品者，處 3 年以下有期徒刑。
毒品危害防制條例第18條
查獲之第一、二級毒品及專供製造或施用第一、二級毒品之器具
，不問屬於犯人與否，均沒收銷燬之；查獲之第三、四級毒品及
製造或施用毒品之器具，無正當理由而擅自持有者，均沒入銷燬
之。但合於醫藥、研究或訓練之用者，得不予銷燬。
前項合於醫藥、研究或訓練用毒品或器具之管理辦法，由法務部
會同行政院衛生署定之。
